【裁判字號】    97,裁,1028
【裁判日期】    970131
【裁判案由】    地價稅
【裁判全文】
最  高  行  政  法  院  裁  定
                                     97年度裁字第01028號
上  訴  人  甲○○
被 上訴 人  高雄縣政府地方稅務局（原名高雄縣政府稅捐稽徵
            處）
代  表  人  乙○○
上列當事人間因地價稅事件，上訴人對於中華民國95年5月9日高
雄高等行政法院95年度訴字第82號判決，提起上訴，本院裁定如
下：
    主  文
上訴駁回。
上訴審訴訟費用由上訴人負擔。
    理  由
一、按對於高等行政法院判決之上訴，非以其違背法令為理由，
    不得為之，行政訴訟法第242條定有明文。依同法第243條第
    1項規定，判決不適用法規或適用不當者，為違背法令；而
    判決有同條第2項所列各款情形之一者，為當然違背法令。
    是當事人對於高等行政法院判決上訴，如依行政訴訟法第24
    3條第1項規定，以高等行政法院判決有不適用法規或適用不
    當為理由時，其上訴狀或理由書應有具體之指摘，並揭示該
    法規之條項或其內容；若係成文法以外之法則，應揭示該法
    則之旨趣；倘為司法院解釋或本院之判例，則應揭示該判解
    之字號或其內容。如以行政訴訟法第243條第2項所列各款情
    形為理由時，其上訴狀或理由書，應揭示合於該條項各款之
    事實。上訴狀或理由書如未依此項方法表明，或其所表明者
    與上開法條規定不合時，即難認為已對高等行政法院判決之
    違背法令有具體之指摘，其上訴自難認為合法。
二、本件上訴人對於高等行政法院判決提起上訴，其爭點為「減
    免地價稅所須之要件，在本案中是否存在」。本案上訴人就
    爭訟範圍內之11筆土地，請求減免地價稅，其請求權之法規
    範基礎建立在土地稅減免規則第17條之上。該條之規定：「
    區段徵收或重劃地區內土地，於辦理期間致無法耕作或不能
    為原來之使用而無收益者，其地價稅或田賦全免。辦理完成
    後，自完成之日起其地價稅或田賦減半徵收二年」。而被上
    訴人以該11筆土地早在民國（下同）93年7月31日重劃案執
    行以前，即已供交通公司使用，不符合減免要件，而否准其
    請求，此項否准處分復為原判決所維持。上訴意旨則謂：「
    系爭土地上之簡易地上物為訴外人搭蓋使用，上訴人於重劃
    期間確無法耕種亦無收益，與有無貨車停放使用無關；又訴
    外人所搭蓋簡易地上物使用範圍極少，被上訴人全部改按一
    般稅率課徵有違比例原則；況系爭11筆土地供停放車輛及設
    置地上物之使用範圍，祇需履勘現場或傳訊交通公司負責人
    ，即可明瞭，原判決未盡調查能事顯違法」云云。
三、惟查：
  (一)原判決已指明，上開11筆土地早在重劃以前，即非供農用。
    與土地稅減免規則第17條所定：因重劃案之實施，導致實施
    前原供農用之土地，因此無法繼供農用者之情形不符，而不
    得享有免稅優惠。對此法理論述，上訴人並沒有提出針鋒相
    對式之指駁，難謂對原判決違法處有具體明確之指駁。
  (二)又有關「上開11筆土地中，有多少面積，自始即非供交通用
    地使用，而屬農用。後因93年7月31日重劃案之執行，而無
    法繼為農業使用」等情，依舉證責任之客觀配置原則，本應
    由上訴人負擔證明責任。對此原判決在理由欄中已敘明，上
    訴人未盡其舉證責任。至於上訴意旨所稱「原審法院未盡職
    權調查」云云，其就應調查之人事時地之具體反證事實都未
    先具體陳明，原審法院自無從發動調查程序。
  (三)總結以上所述，上訴意旨沒有針對原判決之心證形成或法律
    論斷有何違法之處，提出具體明確且針鋒相對式的論述，顯
    然未達上訴合法審查所要求之「具體化」客觀門檻，難謂對
    原判決之如何違背法令已有具體之指摘。依首揭說明，應認
    其上訴為不合法。
四、據上論結，本件上訴為不合法，依行政訴訟法第249條第1項
    前段、第104條、民事訴訟法第95條、第78條，裁定如主文
    。
中    華    民    國    97    年    1     月    31    日
                    最高行政法院第一庭
                        審判長法官  鄭  淑  貞
                              法官  林  茂  權
                              法官  吳  明  鴻
                              法官  鄭  小  康
                              法官  帥  嘉  寶
以  上  正  本  證  明  與  原  本  無  異
中    華    民    國    97    年    2     月    1     日
                              書記官  莊  俊  亨


司法院資訊處製作；財團法人民間司法改革基金會備份。
